臺灣高雄地方法院民事裁定　　　　　　110年度勞小上字第2號
上　訴　人　白畫文新創股份有限公司


法定代理人　鄭立鍵　



被上訴人　　吳怡勳　

上列當事人間給付加班費事件，上訴人對於民國（下同）110 年
8月5日本院110年度勞小字第50號第一審判決提起上訴，本院合
議庭裁定如下：
    主  文
上訴駁回。
第二審訴訟費用新台幣（下同）1,500 元由上訴人負擔。
    理  由
一、上訴意旨略以：伊公司與被上訴人約定之每月工資為2 萬3,
    800 元，被上訴人主張為2 萬7,000 元，與事實不符，被上
    訴人提出之考勤紀錄，亦與事實不符，被上訴人所主張未領
    到延長工時工資部分，伊公司並未收到該部門主管之加班單
    ，另被上訴人無故曠職，未於10日前預告將終止勞動契約，
    亦未辦理交接，完全未與任何人溝通，完全不負責任。並聲
    明：1.原判決不利於上訴人部分廢棄；2.上開廢棄部分被上
    訴人第一審之訴及假執行之聲請均駁回。
二、對於小額訴訟程序第一審判決之上訴，非以其違背法令為理
    由，不得為之；上訴狀內應記載上訴理由，表明下列各款事
    項：⑴原判決所違背之法令及其具體內容，⑵依訴訟資料可
    認為原判決有違背法令之具體事實，民事訴訟法第436-24條
    第2 項、第436-25條分別定有明文。又依同法第436-18條第
    1 項規定，小額訴訟程序之判決書得僅記載主文，而就當事
    人有爭執事項，僅於必要時得加註理由要領，是對於小額訴
    訟程序第一審判決之上訴，自不得以「判決不備理由或理由
    矛盾」為由，指摘原判決為違背法令，即小額訴訟程序之違
    背法令，不包含認定事實錯誤、取捨證據不當或就當事人提
    出之事實或證據疏於調查或漏未斟酌之判決不備理由情形。
    另依同法第436-32條第2 項準用同法第444 條第1 項前段規
    定，對於小額訴訟程序第一審判決之上訴不合法者，第二審
    法院應以裁定駁回之。
三、本件原審屬小額程序訴訟之第一審判決，上訴人提起上訴，
    自應具體表明原判決違背之法令及其具體內容，並應表明依
    訴訟資料可認為原判決有違背法令之具體事實。而本件上訴
    意旨所指，僅及於主觀事實之抗辯、陳述，及對被上訴人事
    實主張之反駁，並未具體表明原判決有何違背法令之處及具
    體之違法內容，更未具體表明依訴訟資料可認原判決有違背
    法令之具體事實，依上開說明，應認本件上訴不合法，本院
    自應裁定予以駁回。
四、於小額訴訟之上訴程序，法院為訴訟費用之裁判時，應確定
    其費用額，民事訴訟法第436-19條第1 項、第436-32條第1
    項定有明文。本件既經裁定駁回上訴人之上訴，第二審訴訟
    費用為1,500 元，自應由上訴人負擔，爰併裁定如主文第2
    項所示。
據上論結，本件上訴為不合法，裁定如主文。
中    華    民    國  110     年    10    月    5     日
                  勞動法庭審判長法  官  洪培睿
                                法  官  吳芝瑛
                                法  官  鄭峻明
正本係照原本作成。
本裁定不得抗告。
中    華    民    國  110     年    10    月    5     日
                                書記官  洪光耀